【裁判字號】    92,易,131
【裁判日期】    920523
【裁判案由】    傷害等
【裁判全文】
臺灣宜蘭地方法院刑事判決                          九十二年度易字第一三一號
    公  訴  人  臺灣宜蘭地方法院檢察署檢察官
    被      告  丁○○
                甲○○
右列被告因違反槍砲彈藥刀械管制條例案件，經檢察官提起公訴（九十二年度偵字第
四九九號），本院判決如左：
    主  文
丁○○結夥於夜間，在公眾得出入之場所，未經許可攜帶刀械，處有期徒刑貳月，如
易科罰金，以參佰元折算壹日。扣案之武士刀壹把沒收。
甲○○結夥於夜間，在公眾得出入之場所，未經許可攜帶刀械，處有期徒刑貳月，如
易科罰金，以參佰元折算壹日。扣案之武士刀壹把沒收。又以加害生命之事，恐嚇他
人，致生危害於安全，處有期徒刑貳月，如易科罰金，以佰元折算壹日。應執行有
期徒刑參月，如易科罰金，以參佰元折算壹日。扣案之武士刀壹把沒收。
    事  實
一、丁○○明知武士刀屬槍砲彈藥刀械管制條例列管禁止持有之刀械，未經主管機關
    許可，不得持有，竟自民國八十八年某日起，自其叔陳國芳（已歿）處收受武士
    刀一把，並將之藏放於宜蘭縣五結鄉○○路七十三號其住處前竹林內，而非法持
    有之。甲○○於九十二年一月十八日晚上，因先前接連以三次電話邀約女性友人
    林巧鈴外出，遭林巧鈴以分手為由拒絕，氣憤下，即邀丁○○共同結夥二人持上
    開武士刀前往宜蘭縣五結鄉○○路二十四之一號林巧鈴上班之公眾得出入之場所
    統一超商質問，同日晚上十時許到達該超商後，甲○○先至該超商櫃檯逼問林巧
    鈴同事戊○○是否林巧鈴新男友，並即徒手毆打戊○○頭部，再用手扼住其頸部
    ，致戊○○因此受有臉部挫傷、頸部多處挫傷之傷害（傷害部分，業據撤回告訴
    ），此時，在店外之林巧鈴之兄乙○○及其友人丙○○見狀急進入店內欲加以阻
    止，乙○○並表示要報警處理，詎在側之丁○○聽後，即持武士刀連同刀鞘砍向
    乙○○頭部，因此造成乙○○受有頭部外傷併頭皮浮腫及輕度腦震盪之傷害（傷
    害部分，業據撤回告訴），而丙○○見狀上前阻止，亦遭丁○○拔刀砍傷，並因
    此受有下唇撕裂傷約二公分、左肘及前臂切割傷併尺神經部分斷裂、左尺骨嘴突
    骨折鷹嘴突骨折、左三頭肌斷裂、右食指及右無名指撕裂傷等傷害（傷害部分，
    業據撤回告訴）。嗣丁○○見戊○○、乙○○、丙○○均已受傷，即要甲○○與
    其儘速離去，詎甲○○尚不甘就此作罷，即對林巧鈴、戊○○出言要其等死等語
    恫嚇之，致林巧鈴、戊○○心生恐懼，致生危害於安全。
二、案經宜蘭縣警察局羅東分局報告台灣宜蘭地方法院檢察署檢察官偵查起訴。
    理  由
一、右揭事實，業據被告甲○○、丁○○坦承不諱，核與告訴人戊○○、乙○○、丙○○指訴情節大致相符，並有上開武士刀一把扣案可資佐證。而上開武士刀一把
    ，經宜蘭縣警察局鑑定結果，刀柄長十七公分，刀刃長四十五公分，單刃開鋒具
    殺傷力，屬武士刀，為槍砲彈藥刀械管制條例列管刀械，有宜蘭縣警察局九十二
    年二月十一日警保民字第０九二０００一七五八號函及照片一幀在卷可佐，事證
    明確，被告等犯行洵堪認定。
二、核被告丁○○、甲○○所為，均係犯槍砲彈藥刀械管制條例第十五條第一、二、
    三款結夥於夜間，在公眾得出入之場所，未經許可攜帶刀械罪。公訴人認係犯同
    條例第十四條第三項之罪，起訴法條尚有未洽，應予變更。被告二人所犯上開加
    重攜帶刀械罪部分，有犯意聯絡及行為分擔，應為共同正犯。被告甲○○另以加
    害人之生命之事恐嚇被害人，致生危害於安全者，核其此部分所為係犯刑法第三
    百零五條之恐嚇罪。被告甲○○以一行為恐嚇被害人林巧鈴、詹啟璋，為想像競
    合犯，應從一重處斷。被告甲○○所犯二罪間，犯意各別，罪名互異，應予分論
    併罰。爰審酌被告丁○○、甲○○犯罪之動機、目的、手段，犯罪時所受之刺激
    及犯罪後態度等一切情狀，各量處如主文所示之刑，並均諭知易科罰金之折算標
    準，並就被告甲○○所犯二罪間定其應執行之刑，並諭知易科罰金之折算標準。
    至扣案之武士刀一把，屬槍砲彈藥刀械管制條例列管刀械，屬違禁物，爰依刑法
    第三十八條第一項第一款之規定沒收之。
三、公訴意旨另以：被告甲○○因認其友人林巧鈴欲分手，乃邀約另被告丁○○共同
    基於普通傷害之犯意連絡，於九十二年一月十八日晚上十時，共同持前揭武士刀
    一把前住宜蘭縣五結鄉○○路二十四之一號告訴人林巧鈐上班之統一超商質問，
    到達後，被告甲○○並即在該超商櫃檯處徒手毆打告訴人戊○○頭部，再用手扼
    住其頸部，致戊○○因此受有臉部挫傷、頸部多處挫傷之傷害。而丁○○則於告
    訴人乙○○報案之際，持武士刀連同刀鞘砍向乙○○頭部，因此造成乙○○受有
    頭部外傷併頭皮浮腫及輕度腦震盪之傷害。並於另告訴人丙○○上前阻止時，拔
    刀將其砍傷，致告訴人丙○○因此受有下唇撕裂傷約二公分、左肘及前臂切割傷
    併尺神經部分斷裂、左尺骨嘴突骨折鷹嘴突骨折、左三頭肌斷裂、右食指及右無
    名指撕裂傷等傷害，因認被告等共同涉有刑法第二百七十七條第一項之傷害罪嫌
    等語。
四、按告訴乃論之罪，告訴人於第一審辯論終結前得撤回其告訴，又告訴經撤回者，
    應諭知不受理之判決，刑事訴訟法第二百三十八條第一項、第三百零三條第三款
    分別定有明文。次按刑事事件於於第一審法院辯論終結前，調解成立，經法院核
    定者，並經當事人同意撤回者，視為於調解成立時撤回告訴，鄉鎮市調解條例第
    二十五條第二項亦有明文規定。查本件告訴人詹啟璋、乙○○、丙○○告訴被告
    丁○○、甲○○共同傷害案件，公訴人認被告係觸犯刑法第二百七十七條第一項
    之傷害罪，依同法第二百八十七條前段規定，須告訴乃論；茲據告訴人詹啟璋、
    乙○○、丙○○與被告甲○○、丁○○間在宜蘭縣五結鄉調解委員會成立調解，
    告訴人等均同意撤回刑事告訴，並經本院以九十二年核字第三０三號核定，有九
    十二年度調參字第三五六號調解卷宗附卷可稽，依照前揭法條規定，依法原應諭
    知不受理之判決，惟公訴人認此部分與右揭被告二人所犯加重攜帶刀械罪部分，
    有牽連犯之關係，爰不另為不受理之諭知。
據上論斷，應依刑事訴訟法第二百九十九條第一項前段、第三百條、第三百零三條第
三款，槍砲彈藥刀械管制條例第十五條第一款、第二款、第三款，刑法第十一條前段
、第二十八條、第三百零五條、第五十五條、第四十一條第一項、第五十一條第五款
、第三十八條第一項第一款，罰金罰鍰提高標準條例第一條前段、第二條，判決如主
文。
本案經檢察官吳慧蘭到庭執行職務
中    華    民    國      九十二      年      五      月    二十三      日
                                  臺灣宜蘭地方法院刑事第二庭
                                          法  官  林  楨  森
右正本證明與原本無異。
如不服本判決，應於判決送達後十日內向本院提出上訴狀( 應附繕本 )。
                                          書記官  廖  文  章
中    華    民    國    九十二      年      五      月    二十六      日
附錄
槍砲彈藥刀械管制條例第十四條第三項
未經許可，持有或意圖販賣而陳列刀械者，處一年以下有期徒刑、拘役或新台幣五十
萬元以下罰金。
刑法第三百零五條
中華民國刑法第三百零五條(恐嚇危害安全罪)
以加害生命、身體、自由、名譽、財產之事，恐嚇他人致生危害於安全者，處二年以
下有期徒刑、拘役或三百元以下罰金。


司法院資訊處製作；財團法人民間司法改革基金會備份。
